臺灣桃園地方法院交通事件裁定　　　　 96年度交聲字第129號
原處分機關　交通部公路總局新竹區監理所
異　議　人
即受處分人　乙○○
上列受處分人因違反道路交通管理處罰條例案件，對於交通部公
路總局新竹區監理所於民國96年2月13日以壢監裁字第裁53-DB00
00000號所為之處分，聲明異議，本院裁定如下：
    主  文
議異駁回。
    理  由
一、原處分意旨略以：異議人即受處分人乙○○所有車牌號碼Ｌ
    Ｏ—○八一三號自用小客車，於民國九十五年五月十九日上
    午八時十五分許，停放在設有紅色實線禁止臨時停車之桃園
    縣龍潭鄉○○路前，為警舉發「在禁止臨時停車處所停車」
    ，製開桃警局交字第ＤＢ0000000號舉發違反道路交
    通管理事件通知單，嗣由原處分機關即交通部公路總局新竹
    區監理所以壢監裁字第裁五三—ＤＢ0000000號裁決
    書，以前揭事由，依道路交通管理處罰條例第五十六條第一
    項第一款之規定，裁處罰鍰新臺幣（下同）一千二百元等語
    。
二、異議意旨略以：異議人乙○○所有車牌號碼ＬＯ－○八一三
    號自用小客車固於前揭時間，停靠於設有紅色實線禁止臨時
    停車之桃園縣龍潭鄉○○路前，為警製單舉發，然異議人之
    所為並非出於故意或過失，且舉發當時係該車輛駕駛人丙○
    ○於停妥車輛下車後，引擎未熄火時，異議人即由副駕駛座
    下車，準備進入駕駛座開車離開，異議人僅係「臨時停車」
    並非停車，惟警員當場未予異議人陳述意見之機會，即製單
    舉發異議人「在禁止臨時停車處所停車」，是前開裁罰顯有
    違誤，為此於法定期間內提起本件異議等語。
三、按紅實線設於路側係用以禁止臨時停車；汽車駕駛人停車時
    ，在禁止臨時停車處所停車者，處六百元以上一千兩百元以
    下罰鍰，道路交通標誌標線號誌設置規則第一百四十九條第
    一項第一款第五目、道路交通管理處罰條例第五十六條第一
    項第一款分別定有明文。而所謂「臨時停車」係指車輛因上
    、下人、客，裝卸物品，其引擎未熄火，停止時間未滿三分
    鐘，保持立即行駛之狀態，道路交通管理處罰條例第三條第
    十款亦定有明文。
四、經查，異議人所有車牌號碼ＬＯ－○八一三號自用小客車於
    上開時間，停放於設有紅色實線之禁止臨時停車處所一節，
    業經證人即舉發員警甲○○於本院訊問時證稱：「（舉發經
    過？）在九十五年五月十九日上午八時十五分許，我在龍潭
    鄉○○路上騎乘機車執行路暢專案，當時車號ＬＯ－○八一
    三號自用小客車是違規停放在紅線上，車內並沒有任何人，
    因為我是騎乘機車來回的巡視，前一次行經該地時，尚未發
    現該車，而在當天上午八點十五分許，我發現該車停放在紅
    線上時，依據我五分鐘前行經該處時，尚未發現該車停放在
    紅線上，後來我再騎機車返回該處時，我就看見該車停放在
    紅線上時，就立即拿照相機拍攝違規相片依規定逕行舉發，
    在我拍照時，異議人就由該台自小客車右後方的紅磚人行道
    的方向跑向停車處，並跟我說他剛從駕駛座下車，但該車就
    是在紅線上，所以我就依規定逕行舉發，因為我跟異議人無
    冤無仇，也不需要針對他舉發」、「（如何能確定該車是熄
    火的狀態？）我當時看到該車停放在紅線上時，有先確認該
    車是否有駕駛在，如有駕駛在，我就會勸導該車離開，但該
    車內並無看到駕駛，而且引擎已經熄火，這是我們執行舉發
    前一定要查看的動作，後來我就填寫舉發單，夾在該車擋風
    玻璃上，並且再照相，在照相的過程中，異議人才跑過來，
    這中間大約有一分多鐘的時間」等語詳實，復有舉發違規照
    片一張在卷可按，是異議人違規之事實，洵可認定。
五、異議人乙○○雖以前詞置辯，惟異議人領有駕駛執照，對於
    前開路段設有紅色實線，乃禁止臨時停車之路段理當知悉，
    其仍無視於交通法規之規定，執意將其所有之車輛停靠於該
    處，自屬出於故意違反規定，非謂該路段停已無處停車，且
    急於下車辦事，即可將車輛違規停放於該處，免除罰則。又
    舉發員警於巡邏發現本件違規時，係先查看有無駕駛人在車
    內，再製單夾附於車輛擋風玻璃上後，始行拍照存證，異議
    人係於員警拍照時方出面表示意見一節，已如前述，倘異議
    人前揭所辯屬實，其當於員警巡邏至其車輛停靠處查看，並
    準備製單舉發時，即出面表示意見，何以遲至員警製單完成
    夾附於車窗擋風玻璃上後，待拍照時，始由副駕駛座下車前
    來爭執，顯見異議人當時已遠離該車，並未於車內，況舉發
    員警係基於職權執行公務，其與異議人素不相識，並無仇怨
    ，當無設詞虛構異議人有前開違規事實之理，是異議人所辯
    顯係事後脫免卸責之詞，應無足採。異議人前開違規之行為
    ，事證明確，應堪認定。
六、至異議人乙○○雖另辯稱舉發員警並未給予陳述意見之機會
    ，即製單舉發，有違行政程序法之規定，且本件情節輕微，
    依法得免予處罰云云，然而，該舉發違規通知單之製作僅係
    「觀念通知」之性質，仍允由異議人依舉發違規通知單所載
    「應到案日期」之前，前往主管機關即監理所陳述意見、聲
    明不服，經主管機關綜合調查結果為裁決後，始做成行政處
    分，並非未給予異議人陳述意見之機會；又主管機關對違反
    道路交通管理處罰條例之違規行為所作成之行政罰，係依據
    道路交通管理處罰條例、違反道路交通管理事件統一裁罰基
    準表之規定裁處，此乃屬其行政裁量權之範疇，並無違法之
    處，自無由本院撤銷改裁處免罰之理，是異議人此部分所辯
    ，顯有誤會。
七、綜上所述，原處分機關以異議人有前揭違規情事，依道路交
    通管理處罰條例第五十六條第一項第一款之規定，裁處異議
    人罰鍰一千二百元，核無違誤。本件異議為無理由，應予駁
    回。
據上論斷，應依道路交通管理處罰條例第八十七條第二項、道路
交通案件處理辦法第十九條，裁定如主文。
中　　華　　民　　國　　96　　年　　8 　　月　　29　　日
                  交通法庭    法　官　吳為平
以上正本證明與原本無異。
如不服本裁定，應於裁定送達後5 日內向本院提出抗告狀。
　　　　　　　　　　　　　　　書記官　江惠婷
中　　華　　民　　國　　96　　年　　8 　　月　　30　　日
